# 净资产收益率的计算及披露

提问人：随便逛的 CPA 时间：2011-11-12 11:28:37
按证监会要求，加权平均净资产收益率=P0/(E0＋NP÷2＋Ei×Mi÷M0– Ej×Mj÷M0±Ek×Mk÷M0) 其中：P0分别对应于归属于公司普通股股东的净利润、扣除非经常性损益后归属于公司普通股股东的净利润；NP为归属于公司普通股股东的净利润；E0为归属于公司普通股股东的期初净资产；Ei为报告期发行新股或债转股等新增的、归属于公司普通股股东的净资产；Ej为报告期回购或现金分红等减少的、归属于公司普通股股东的净资产；M0为报告期月份数；Mi为新增净资产次月起至报告期期末的累计月数；Mj为减少净资产次月起至报告期期末的累计月数；Ek为因其他交易或事项引起的、归属于公司普通股股东的净资产增减变动；Mk为发生其他净资产增减变动次月起至报告期期末的累计月数。
如果涉及到外币报表折算，外币报表折算的累计数会在年初年末净资产中列示，但是归属于公司普通股股东的净利润是不反应当期折算差额的（列示于综合收益），那么当期的外币报表折算差额是否应该按EK项来理解？若按EK项来理解，其变动月份如何处理（因为一般只有在年末编制合并报表时才反应外币报表折算差额）？
请各位大侠给个建议。。

回答人：chenyiwei
对于难以识别其具体发生时间的其他综合收益性质的项目，可以比照上面公式中对净利润的处理，即假定在全年均匀发生。